【裁判字號】    98,交聲,2979
【裁判日期】    981022
【裁判案由】    交管條例聲異
【裁判全文】
臺灣板橋地方法院交通事件裁定        98年度交聲字第2979號
原處分機關  交通部公路總局臺北區監理所板橋監理站
異  議  人
即受處分人  甲○○
上列異議人即受處分人因違反道路交通管理處罰條例案件，對於
交通部公路總局臺北區監理所板橋監理站中華民國98年8 月11日
以板監裁字裁41-CV0000000號所為之處分（原舉發案號：臺北縣
政府北縣警交字第CV0000000 號），聲明異議，本院裁定如下：
    主  文
原處分撤銷。
甲○○行經有燈光號誌管制之交岔路口闖紅燈，處罰鍰新臺幣肆
仟伍佰元，並記違規點數參點。
    理  由
一、原處分意旨略以：異議人即受處分人甲○○於民國九十七年
    九月二十一日下午二時二分許，騎乘車號ＵＹＡ－８８５號
    輕型機車，行經臺北縣新莊市○○路一一三巷之有燈光號誌
    管制之交岔路口時，闖越紅燈左轉違規，為臺北縣政府警察
    局新莊分局出所員警拍照後逕行舉發，遂依道路交通管理處
    罰條例第五十三條第一項之規定，裁處罰鍰新臺幣（下同）
    四千五百元。
二、本件異議人則以：伊從來不會欠繳罰款，因未收到舉發違反
    道路交通管理事件通知單（以下簡稱舉發通知單），致伊於
    換發行照始得知本件舉發，竟受加重處罰，爰為此聲明異議
    云云。
三、按圓形紅燈表示禁止通行，不得超越停止線或進入路口，道
    路交通標誌邊線號誌設置規則第二百零六條第五款第一目定
    有明文。次按汽車（包含機器腳踏車）駕駛人，行經有燈光
    號誌管制之交岔路口闖紅燈者，處一千八百元以上五千四百
    元以下罰鍰，並記違規點數三點，道路交通管理處罰條例第
    五十三條第一項、第六十三條第一項第三款亦有明定。又機
    器腳踏車駕駛人，行經有燈光號誌管制之交岔路口闖紅燈，
    嗣為警逕行舉發，若逾越舉發通知單上所載之應到案期限六
    十日以上到案，經主管機關調查後仍認定有上開違規行為者
    ，依違反道路交通管理事件統一裁罰基準表規定，乃處以四
    千五百元罰鍰。末按違反道路交通管理事件統一裁罰標準及
    處理細則第五條規定，處理違反道路交通管理事件，有關文
    書之送達程序，依行政程序法之規定；而按行政機關對於文
    書之送達，於應受送達人之住居所、事務所或營業所為之，
    於應送達之處所不獲會晤應受送達人時，得將文書付與有辨
    別事理能力之同居人、受雇人或應送達處所之接收郵件人員
    ，如不能依前開方式送達者，得將文書寄存送達地之地方自
    治或警察機關，並作送達通知書兩份，一份黏貼於應受送達
    人住居所、事務所營業所或其就業處所門首，另一份交由鄰
    居轉交或置於該送達處所信箱或其他適當位置，以為送達，
    前項情形如由郵政機關為送達者，得將文書寄存於送達地之
    郵政機關，行政程序法第七十二條第一項、第七十三條第一
    項及第七十四條第一項、第二項復分別規定明確。
四、經查，本件異議人於九十七年九月二十一日下午二時二分許
    ，騎乘上開輕型機車，在臺北縣新莊市○○路一一三巷之有
    燈光號誌管制之交岔路口闖越紅燈違規左轉之事實，有臺北
    縣政府警察局新莊分局以九十八年九月二十八日北縣警新交
    字第０９８００４７９３２號函檢送之採證照片四張在卷可
    憑（見本院卷第二十八頁）。上開採證照片係連續拍攝，明
    確可見在交岔路口號誌始終為紅燈之情形下，異議人騎乘機
    車顯示左方向燈後，逕自進入路口完成左轉彎並駛離之情狀
    ，足認異議人確有騎乘機車在有燈光號誌管制之交岔路口闖
    紅燈之違規，堪予認定。又查上開違規之舉發通知單，業經
    臺北縣政府警察局於九十七年十月二十日以第３５４７６６
    號大宗掛號郵件，郵寄至異議人之戶籍地「臺北縣新莊市○
    ○路一六二號」，斯時因未獲會晤受送達人，亦無受領文書
    之同居人、受僱人或接收郵件人員，遂於同日將舉發通知單
    寄存於上開處所之郵政機關即新莊郵局，並作送達通知書二
    份，一份黏貼於應受送達人門首，另一份置於受送達處所信
    箱或適當位置，以為送達，此有異議人之個人基本資料查詢
    結果一份、臺北縣政府警察局送達證書影本各一紙在卷可稽
    ，揆諸上開法條說明，足認本件舉發通知單已於九十七年十
    月二十日合法送達異議人（臺灣高等法院暨所屬法院九十七
    年度法律座談會刑事類第四十二號、第四十三號法律問題審
    查意見參考），異議人辯稱：伊未曾收受舉發通知單云云，
    並非事實，無足採信。
五、綜上所述，異議人於前揭時、地，確有騎程機車行經有燈光
    號誌管制之交岔路口闖紅燈之違規，堪予認認定。原處分機
    關據此以異議人逾應到案日期六十日以上，依據違反道路交
    通管理事件統一裁罰基準及處理細則之規定，裁處異議人罰
    鍰四千五百元，固非無見。然本件既屬道路交通管理處罰條
    例第五十三條所定之違規情形，依同條例第六十三條第一項
    第三款規定，即應併記違規點數三點，原處分疏未注意，漏
    記違規點數，於法自有未合。是以本件聲明異議雖無理由，
    惟原處分既有如前所述適用法規之違誤，即應由本院予以撤
    銷，並依道路交通管理處罰條例第五十三條第一項、第六十
    三條第一項第三款之規定，自為裁罰如主文第二項所示，以
    期適法。
據上論斷，應依道路交通管理處罰條例第八十七條第二項，道路
交通案件處理辦法第二十條前段，裁定如主文。
中    華    民    國    98    年    10    月    22    日
                  交通法庭  法  官  劉元斐
上列正本證明與原本無異。
如不服本裁定，應於裁定送達後五日內敘明抗告理由，向本院提
出抗告狀。
                            書記官  張懿端
中    華    民    國    98    年    10    月    22    日


司法院資訊處製作；財團法人民間司法改革基金會備份。
